臺灣基隆地方法院小額民事判決
110年度基小字第1878號
原      告  泰安產物保險股份有限公司

法定代理人  李松季  
訴訟代理人  陳建勝  
被      告  鄭智介  


上列當事人間請求侵權行為損害賠償事件，本院於民國110年9月
9日言詞辯論終結，判決如下：
   主      文
被告應給付原告新臺幣捌仟參佰零參元，及自民國一百一十年八
月十日起至清償日止，按週年利率百分之五計算之利息。
原告其餘之訴駁回。
訴訟費用新臺幣壹仟元，由被告負擔新臺幣參佰柒拾貳元，餘由
原告負擔。
本判決原告勝訴部分得假執行；但被告如以新臺幣捌仟參佰零參
元預供擔保，得免為假執行。
    事實及理由
壹、程序方面
一、按因侵權行為涉訟者，得由行為地之法院管轄，民事訴訟法
    第15條第1項定有明文。查本件侵權行為地為本院轄區內之
    新北市萬里區，原告係依侵權行為法律關係為請求，本院自
    有管轄權，合先敘明。
二、被告經合法通知，未於言詞辯論期日到場，核無民事訴訟法
    第386條所列各款情形，依民事訴訟法第436條之23、第436
    條第2項、第385條第1項前段之規定，准原告之聲請，由其
    一造辯論而為判決。
貳、實體方面　　
一、原告主張：被告於民國110年4月2日18時45分許，駕駛車牌
    號碼000-0000號自用小客車（下稱系爭A車），行經新北市○
    ○區○○路00號前，因倒車不慎碰撞由訴外人翁浚哲駕駛之車
    牌號碼0000-00號自用小客車（下稱系爭B車），致原告承保
    之系爭B車受損，原告依約賠付被保險人修理費用新臺幣（
    下同）22,325元（含工資6,745元、零件15,580元）後，即
    依保險法第53條規定取得代位求償權，為此依保險法第53條
    及民法第184條第1項、第191條之2條規定，起訴請求被告賠
    償修理費用等語。並聲明：被告應給付原告22,325元，及自
    起訴狀繕本送達翌日起至清償日止，按週年利率5%計算之利
    息。
二、被告經合法通知，未於言詞辯論期日到場，亦未提出書狀為
    任何聲明或陳述。　　　　
三、原告主張之上開事實，業據提出理賠申請書、行車執照、車
    損照片、新北市政府警察局道路交通事故當事人登記聯單、
    估價單、電子發票證明聯等件影本為證，且經本院職權向新
    北市政府警察局金山分局調閱本件事故資料查明屬實，有新
    北市政府警察局金山分局110年7月30日新北警金交字第1104
    283420號函檢附道路交通事故初判表、道路交通事故現場圖
    、A3類道路交通事故調查報告表、現場照片附卷可憑，而被
    告經合法通知，無正當理由，未於言詞辯論期日到庭，復未
    提出書狀作何聲明或陳述以供審酌，依民事訴訟法第280條
    第3項準用第1項規定，視同自認，堪認原告之主張為真實。
     
四、按汽車倒車時，應顯示倒車燈光或手勢後，謹慎緩慢後倒，
    並應注意其他車輛及行人，道路交通安全規則第101條第2項
    定有明文。次按因故意或過失，不法侵害他人之權利者，負
    損害賠償責任；汽車、機車或其他非依軌道行駛之動力車輛
    ，在使用中加損害於他人者，駕駛人應賠償因此所生之損害
    ，但於防止損害之發生，已盡相當之注意者，不在此限；又
    被保險人因保險人應負保險責任之損失發生，而對於第三人
    有損失賠償請求權者，保險人得於給付賠償金額後，代位行
    使被保險人對於第三人之請求權；但其所請求之數額，以不
    逾賠償金額為限；民法第184條第1項前段、第191條之2、保
    險法第53條第1項亦均有規定。被告於上開時間、地點駕駛
    系爭A車倒車時，本應謹慎緩慢，並應注意其他車輛及行人
    ，竟疏未注意，碰撞系爭B車，致系爭B車損壞，對本件事故
    之發生自有過失，且系爭B車確因本件事故受損，被告之過
    失行為與系爭B車受損結果間有相當因果關係，自應負損害
    賠償責任，原告已依保險契約給付系爭B車之修復費用，自
    得依上開法律規定代位行使對被告之損害賠償請求權。
五、另按負損害賠償責任者，除法律另有規定或契約另有訂定外
    ，應回復他方損害發生前之原狀；第1項情形，債權人得請
    求支付回復原狀所必要之費用，以代回復原狀，民法第213
    條第1項、第3項定有明文。但修理材料以新品換舊品，應予
    折舊（最高法院77年度第9次民事庭會議決議㈠參照）。查系
    爭B車於99年3月10領照，有行車執照影本在卷足憑，至110
    年4月2日車禍受損時止，依營利事業所得稅查核準則第95條
    第6款規定：「固定資產提列折舊採用定率遞減法者，以一
    年為計算單位，其使用期間未滿一年者，按實際使用之月數
    相當於全年之比例計算之，不滿一月者，以月計」之方法計
    算結果，使用之時間已逾5年，其汽車及附加零件已有折舊
    ，原告對於計算折舊並不爭執，應將折舊部分予以扣除。而
    依行政院所頒「固定資產耐用年數表」及「固定資產折舊率
    表」規定，非運輸業用小客車之耐用年數為5年，再依財政
    部（58）如財稅發字第1083號發佈之固定資產折舊採定率遞
    減法之計算方法，其每年應折舊千分之三六九，採用定率遞
    減法計算折舊者，其最後一年之折舊額，加歷年折舊累計額
    ，其總和不得超過該資產成本原額之十分之九，故逾耐用年
    數之自用小客車仍有相當於新品資產成本百分之十之殘值。
    系爭B車既已逾耐用年數，其修理費用中之新品零件費用15,
    580元，扣除折舊額後，僅就其中10分之1的殘值1,558元（
    計算式：15,580元×1/10＝1,558元）係必要之修復費用，加
    上不應折舊之工資6,745元，則修復系爭B車之必要費用應為
    8,303元。
六、從而，原告基於侵權行為及代位求償之法律關係，請求被告
    給付8,303元，及自起訴狀繕本送達翌日即110年8月10日起
    至清償日止，按週年利率5%計算之利息，為有理由，應予准
    許；逾上開範圍之請求，為無理由，應予駁回。
七、本件第一審裁判費為1,000元，此外別無其他費用支出，訴
    訟費用依兩造勝敗比例，由被告負擔372元（8,30322,325
    元1,000元＝372元，元以下四捨五入），餘由原告負擔。
八、本判決被告敗訴部分，依民事訴訟法第436條之20規定，應
    依職權宣告假執行，併依同法第436條之23準用同法第436條
    第2項，再準用同法第392條第2項規定，酌情宣告被告預供
    相當之擔保金額後得免為假執行。
九、結論：本件原告之訴為一部有理由，一部無理由，依民事訴
    訟法第436條之19第1項、第436條之20、第436條之23、第43
    6條第2項、第385條第1項前段、第79條、第392條第2項，判
    決如主文。
中　　華　　民　　國　　110 　年　　9 　　月　　23　　日
　　　          　基隆簡易庭法　官　陳湘琳
以上正本係照原本作成。
對於本件判決如有不服，應於收受送達後20日內向本院提出上訴
書狀，上訴於本院合議庭，並按他造當事人之人數附具繕本。
當事人之上訴，非以判決違背法令為理由不得為之，上訴狀應記
載上訴理由，表明下列各款事項：
㈠原判決所違背之法令及其具體內容。
㈡依訴訟資料可認為原判決有違背法令之具體事實。
中　　華　　民　　國　　110 　年　　9 　　月　　23　　日
                            書記官　林亭如